【裁判字號】    95,交聲更,11
【裁判日期】    950824
【裁判案由】    聲明異議
【裁判全文】
臺灣臺中地方法院交通事件事裁定  95年度交聲更字第11號
原處分機關  交通部公路總局臺中區監理所
受  處分人  甲○○
上列受處分人因違反道路交通管理處罰條例案件，對於交通部公
路總局臺中區監理所民國95年1月20日所為之裁決（中監違字第
裁60-H00000000號裁決書)，聲明異議，本院裁定駁回（95年度
交聲字第199號）後，經臺灣高等法院臺中分院撤銷發回（95年
度交抗字第245號），本院更為裁定如下：
    主    文
異議駁回。
    理    由
一、原處分機關略以：臺中縣警察局清水分局於民國九十年六月
    二日二十時四十分許，在臺中縣梧棲鎮○○路查獲受處分人
    甲○○駕駛車牌號碼ＭＯ－３４５７號自用小客車「無照駕
    駛（禁駛）、不依遵行方向行駛道路」違規，遂以中縣警交
    字第Ｈ00000000號舉發違反道路交通管理事件通知
    單當場攔檢舉發，因受處分人未於期限內到案，經原處分機
    關查核結果，違規應為「吊扣期間駕車，不依遵行方向行駛
    道路」，於九十五年一月二十日以中監違字第６０－Ｈ00
    000000號裁決書，處以新臺幣一萬三千八百元，吊銷
    駕駛執照，一年內禁考，並依第道路交通管理事件統一裁罰
    標準表第六十三條第一項記違規點數共一點，逾期依裁決書
    處罰主文裁處，於法並無違誤，且裁決書於九十五年一月二
    十七日寄存送達，但異議人遲至九十五年三月三日始具狀聲
    明異議等語。
二、聲明異議意旨略以：受處分人甲○○於九十年六月二日二十
    時四十分許，固因無照駕駛、不依遵行方向行駛道路違規而
    為警查獲，但原處分機關遲至九十五年一月二十日始為裁決
    ，已逾三年之期間，依新公布之行政罰法規定，應為不罰等
    語。
三、經查：
（一）本件受處分人甲○○提起本件聲明異議，係於法定期間內
      為之，並未逾期提出異議一節，業經臺灣高等法院臺中分
      院九十五年度交抗字第二四五號刑事裁定審認詳確，有該
      刑事裁定在卷可稽。原處分機關認受處分人提起本件聲明
      異議，已逾法定期間，尚有誤會，合先明。
（二）次按道路交通管理處罰條例本身並無行政罰裁處權之時效
      消滅規定，而同條例第二條雖規定：「本條例未規定者，
      依其他法律規定。」，且行政罰法已於九十四年二月五日
      立法公布，其中第二十七條第一項固規定：「行政罰之裁
      處權，因三年期間之經過而消滅。」，但依該法第四十六
      條規定：「本法自公布後一年施行。」則在本案原處分機
      關為裁決時，該法既尚未施行，依法自無適用該法第二十
      七條第一項規定之餘地。另遍查本件原處分機關為裁決時
      之法律，亦無有關行政罰裁處權之時效消滅規定，故原處
      分機關對於受處分人甲○○之上開違規行為，縱逾三年始
      為裁決，尚難認為無效（臺灣高等法院暨所屬法院九十四
      年法律座談會刑事類提案第十八號研討結果可資參照）。
      基此，受處分人甲○○以原處分機關在違規行為後，延宕
      逾三年始為裁決為聲明異議之理由，即無足取。
（三）再按汽車駕駛人，駕駛執照吊扣期間駕車者，處新臺幣六
      千元以上一萬二千元以下罰鍰，並當場禁止其駕駛及扣留
      其車輛牌照，並吊銷其駕駛執照。又按汽車駕駛人，爭道
      行駛，不按遵行之方向行駛者，處新臺幣六百元以上一千
      八百元以下罰鍰。再按汽車駕駛人，曾依道路交通管理處
      罰條例其他各條規定吊銷駕駛執照者，一年內不得考領駕
      駛執照。九十五年七月一日修正施行前（下稱修正前）之
      道路交通管理處罰條例第二十一條第一項第七款、第四項
      、第四十五條第一款、第六十七條第三項分別定有明文。
      查受處分人甲○○前因交通違規事件，經吊扣駕駛執照，
      期間自九十年三月十九日起至九十年六月十八日止，其於
      吊扣駕駛執照期間之九十年六月二日二十時四十分許，猶
      駕駛車牌號碼ＭＯ－３４５７號自用小客車，並有無照駕
      駛及不依遵行方向行駛道路之違規情狀，而為警攔查舉發
      之事實，為受處分人甲○○所不爭執，復有臺中縣警察局
      舉發違反道路交通管理事件通知單附卷可稽，堪信實在。
      則原處分機關依前揭規定，裁處受處分人甲○○罰鍰一萬
      三千八百元，吊銷駕駛執照，一年內禁考，並依第道路交
      通管理事件統一裁罰標準表第六十三條第一項記違規點數
      共一點，逾期依裁決書處罰主文裁處，於法並無違誤。從
      而，本件聲明異議為無理由，應予駁回。
四、據上論斷，應依道路交通管理處罰條例第八十七條第二項、
    道路交通案件處理辦法第十九條，裁定如主文。
中    華    民    國    95    年    8     月    24    日
                  交通法庭  法  官  莊嘉蕙
以上正本證明與原本無異。
如不服本裁定應於送達後五日內向本院提出抗告狀。
                            書記官  魏愛玲
中    華    民    國    95    年    8     月    24    日


司法院資訊處製作；財團法人民間司法改革基金會備份。
